臺灣新竹地方法院刑事判決
110年度交簡上字第36號
上  訴  人  
即  被  告  李奇騰


上列上訴人因被告過失傷害案件，不服本院110年度竹交簡字第1
01號中華民國110年6月22日第一審刑事簡易判決（起訴案號：10
9年度偵字第12471號），提起上訴，本院管轄之第二審合議庭判
決如下：
    主  文
上訴駁回。
    理  由
一、本案經審理結果，認原審以上訴人即被告李奇騰犯刑法第28
    4條前段過失傷害罪，判處有期徒刑3月，並諭知如易科罰金
    ，以新臺幣1,000 元折算1 日，核其認事用法俱無違誤，量
    刑亦屬允當，應予維持，除證據部分補充「被告於本院準備
    程序及審理中之供述」（見本院簡上卷第43至47頁、第104
    頁）外，其餘均引用原審簡易判決書所記載之事實、證據及
    理由（如附件）。
二、上訴人即被告上訴意旨略以：我認為原審判太重，未斟酌告
    訴人之過失，希望可以判輕一點等語。
三、按法官於有罪判決如何量處罪刑，甚或是否宣告緩刑，均為
    實體法賦予審理法官裁量之刑罰權事項，法官行使此項裁量
    權，自得依據個案情節，參酌刑法第57條所定各款犯罪情狀
    之規定，於法定刑度內量處被告罪刑；除有逾越該罪法定刑
    或法定要件，或未能符合法規範體系及目的，或未遵守一般
    經驗及論理法則，或顯然逾越裁量，或濫用裁量等違法情事
    之外，自不得任意指摘其量刑違法，最高法院80年台非字第
     473 號、75年台上字第7033號、72年台上字第6696號、第3
    6 47號判例意旨可資參照。準此，法官量刑，如非有上揭明
    顯違法之情事，自不得擅加指摘其違法或不當。經查，被告
    於本院準備程序及審判期日，對於原審判決認定有罪之事實
    ，均坦承不諱；又查原審判決之量刑已審酌被告與告訴人曾
    柏崴肇生本件車禍事故各所具之過失程度及告訴人所受之損
    害結果暨被告犯後坦承犯行之犯後態度等一切情狀，被告認
    原審未斟酌告訴人之過失云云，已然無據，揆諸上開判例意
    旨，原審刑罰裁量權之行使並無違法不當之處，準此，原審
    判決應予維持，本件上訴為無理由，應予駁回。
據上論斷，應依刑事訴訟法第455條之1第1項、第3項、第368條
、第373條，判決如主文。
本案經檢察官張瑞玲提起公訴，檢察官孫立婷到庭執行職務。
中　　華　　民　　國　　110 　年　　11　　月　　30　　日
                  刑事第五庭  審判長法  官  魏瑞紅
　　　　　　　　　                  法  官  華澹寧
　　　　　　　　　                  法  官  陳麗芬
不得上訴。
以上正本證明與原本無異。
中　　華　　民　　國　　110 　年　　11　　月　　30　　日
                                    書記官  李佳穎
附件：
臺灣新竹地方法院刑事簡易判決
110年度竹交簡字第101號
公  訴　人　臺灣新竹地方檢察署檢察官
被　　　告　李奇騰　男　(民國00年00月00日生)
　　　　　　　　　　身分證統一編號：Z000000000號
　　　　　　　　　　住新竹縣○○市○○里0鄰○○路000號
上列被告因過失傷害案件，經檢察官提起公訴（109年度偵字第1
2471號），因被告自白犯罪，本院認宜以簡易判決處刑，爰不經
通常審判程序，逕以簡易判決處刑如下：
    主  文
李奇騰犯過失傷害罪，處有期徒刑參月，如易科罰金，以新臺幣
壹仟元折算壹日。
    事實及理由
一、本件犯罪事實及證據，除證據增列「被告李奇騰於本院準備
    程序時之供述」、「新竹縣政府警察局竹北分局110年2月20
    日竹縣北警偵字第1100002930號函暨檢附之道路交通事故肇
    事人自首情形紀錄表2份、調查卷宗封面、酒測單各1份」外
    ，餘均引用檢察官起訴書之記載（如附件）。
二、論罪科刑：
（一）論罪：核被告所為，係犯刑法第284條前段之過失傷害罪
      。
（二）減輕事由：被告於本件車禍發生後，在場等候並向到場處
      理之警員坦認為機車駕駛人，並有接受酒測（酒測值為零
      ）一節，有被告之新竹縣政府警察局竹北分局道路交通事
      故肇事人自首情形紀錄表及酒測單可佐，則被告肇事後並
      未逃逸或逕自駛離，而不逃避接受裁判，符合自首要件，
      爰依刑法第62條前段之規定，減輕其刑。
（三）科刑：爰審酌被告夜間騎乘機車行駛於道路應亮頭燈，且
      行經無號誌路口應減速慢行，做隨時停車之準備，竟未減
      速慢行之過失情節、告訴人所受之傷勢，告訴人雖係肇事
      主因，然被告之過失情節亦非輕，及被告犯後坦承犯行之
      犯後態度，暨其智識程度、家庭狀況、目前無業等一切情
      狀，量處如主文所示之刑，並諭知易科罰金之折算標準。
三、依刑事訴訟法第449條第2項、第454條第2項，逕以簡易判決
    處刑如主文。
四、如不服本判決，應於判決送達後20日內，向本庭提出上訴狀
    ，上訴於本院第二審合議庭（須附繕本）。
中    華    民    國   110    年     6    月     22   日
                  新竹簡易庭    法  官  林哲瑜
以上正本證明與原本無異。
中　　華　　民　　國　　110 　年　　6 　　月　　23　　日
　　　　　　　　　              書記官  曾柏方
附錄本案論罪科刑法條：
刑法第284條
因過失傷害人者，處一年以下有期徒刑、拘役或十萬元以下罰金
；致重傷者，處三年以下有期徒刑、拘役或三十萬元以下罰金。
附件：
臺灣新竹地方檢察署檢察官起訴書
                                    109年度偵字第12471號
　　被　　　告　李奇騰　男　31歲（民國00年00月00日生）
　　　　　　　　　　　　住新竹縣○○市○○里○○路000號
　　　　　　　　　　　　國民身分證統一編號：Z000000000號
上列被告因過失傷害案件，已經偵查終結，認應提起公訴，茲將
犯罪事實及證據並所犯法條分敘如下：
　　　　犯罪事實
一、李奇騰於民國108年12月6日下午8時15分許，騎乘車牌號碼0
    00-000號重型機車，沿新竹縣竹北市博愛街由南往北方向直
    行，行經博愛街與光明九路無號誌交岔路口時，本應注意行
    駛時，夜間亮頭燈，並應注意行經無號誌路口應減速慢行，
    作隨時停車之準備，而依當時情形，又無不能注意之情事，
    竟疏於注意，未減速慢行，適曾柏崴騎乘車牌號碼000-000
    號重型機車，沿博愛街由北往南方向左轉進入光明九街行駛
    至該處，雙方因此發生碰撞，曾柏崴人車倒地，因此受有右
    側脛骨內踝閉鎖性骨折之傷害。
二、案經曾柏崴告訴偵辦。
　　　　證據並所犯法條
一、證據清單及待證事實：
編號 證據名稱 待證事實 1 被告李奇騰於警詢及偵訊時之供述 被告坦承騎車未減速進入上揭無號誌路口，而與告訴人所騎乘機車發生碰撞之事實。 2 證人即告訴人曾柏崴於警詢及偵訊時之指證 佐證全部犯罪事實。 3 東元醫院社團法人東元綜合醫院診斷證明書(乙種)、佛教慈濟醫療財團法人大林慈濟醫院醫療診斷證明書各1紙 佐證告訴人因車禍受有上揭傷害之事實。 4 道路交通事故現場圖2紙、道路交通事故調查表(一)、(二)各1份、道路交通事故照片共7張、監視錄影光碟1片及本署勘驗筆錄1份及交通部公路總局新竹區監理所109年10月26日竹監鑑字第1090285447號函暨所附鑑定意見書1份 佐證被告騎乘機車於夜間行駛未開亮頭燈，且行經無號誌路口，未減速慢行小心通過，而與未讓直行車之告訴人所騎乘機車發生碰撞之事實。 
二、核被告所為，係犯刑法第284條前段之過失傷害罪嫌。
三、依刑事訴訟法第251條第1項提起公訴。
　　此　致
臺灣新竹地方法院
中　　華　　民　　國　 109　　年　　11　　月　　10　　日
　　　　　　　　　　　　　　　檢　察　官　張瑞玲
本件證明與原本無異
中　　華　　民　　國　 109　　年　　11　  月　  13  　日
                              書  記  官  彭映婷
所犯法條：
刑法第284條　　
因過失傷害人者，處 1 年以下有期徒刑、拘役或 10 萬元以下
罰金，致重傷者，處 3 年以下有期徒刑、拘役或 30 萬元以下
罰金。